臺灣臺中地方法院刑事判決　　　　　　　　　　　　　九十一年度自字第三一八號
　　自　訴　人　丙○○
　　被　　　告　丁○○
　　指定辯護人　本院公設辯護人　戊○○
右列被告因教唆殺人等案件，經自訴人提起自訴，本院判決如左：
    主  文
丁○○被訴恐嚇取財部分免訴；又被訴教唆殺人及詐欺取財部分均無罪。
    理  由
一、自訴意旨：如附件一、二之自訴申請狀影本所載。
二、免訴部分：(1)、按自訴案件有曾經判決確定者，應諭知免訴之判決，刑事訴訟法
    第三百四十三條、第三百零二條第一款分別定有明文。(2)、查：被告丁○○曾因
    恐嚇取財案件，經自訴人丙○○提起自訴，經本院於民國九十一年一月九日，以
    九十年度自字第七七二號判決無罪確定，業為被告及自訴人於本院審理時，供承
    在卷，並有該刑事判決一份，臺灣臺中地方法院檢察署刑案資料查註紀錄表、臺
    灣高等法院被告全國前案紀錄表各一紙在卷可稽。今自訴人就同一事實，再行對
    被告提起自訴，揆諸首揭意旨，自應就此一部分（恐嚇取財）為諭知免訴之判決
    。
三、無罪部分：(1)、按犯罪事實應依證據認定之，無證據不得推定其犯罪事實；又自
    訴案件不能證明被告犯罪者，應諭知無罪及免訴之判決，刑事訴訟法第一百五十
    四條、第三百四十三條、第三百零一條第一項分別定有明文。另認定不利於被告
    之事實，須依積極證據，苟積極證據不足為不利於被告事實之認定時，即應為有
    利於被告之認定，更不必有何有利之證據；又告訴人之指述，係以使被告受刑事
    訴追為目的，是告訴人之陳述是否與事實相符，仍應調查其他證據以資審認，業
    分據最高法院三十年上字第八一六號、五十二年臺上字第一三○○號判例著有明
    文。(2)、自訴人認被告涉有教唆殺人及詐欺取財之犯行，無非係以：伊於八十八
    年八月間，曾交付被告五紙面額共計新臺幣（下同）九十一萬二千元之支票，作
    為被告代為協調其他承租人，遷離自訴人代理案外人梁智斌經本院八十七年度執
    字第一二三七五號強制執行案件，所標得之臺中市西區○○○○段一五八–一七
    、一六一–一五地號土地，及坐落該基地上之同段五四○九號、五四一○建號建
    物之相關補償費用。惟事後伊發現遭被告所持上開基地及房屋之租賃契約書，係
    被告所假造。另於九十一年三月二十三日，曾有自稱：高姓、江姓及廖嘉昇之三
    名成年男子，向伊告知係被告之代理人，要求自訴人必須給付上開票款，否則即
    要殺人等情為依據。(3)、訊據被告固不否認：曾於右揭時地，收受自訴人所交付
    之上開五紙支票之事實，但堅詞否認有何詐欺取財及教唆殺人之犯行，辯稱：自
    訴人交付其上開五紙支票，係作為補償其於自訴人代理案外人梁智斌拍得上開基
    地及建物後，自願遷離上開基地及建物之補償費用，其並無向自訴人詐欺取財。
    其事後僅委託他人代為收取票款債務，但絕無教唆任何人殺害自訴人等語。(4)、
    經查：、自訴人前於本院九十年度自字第七七二號誣告等案件審理時，係指述
    ：被告於八十八年八月七日上午十時許，在臺中市○○街一六三巷十六號五樓，
    意圖為自己不法之所有，向自訴人恐嚇稱：「這間房子有其他房客，要自訴人付
    一百萬元，如果自訴人不付，將把房子整個破壞，被告是社會上老大，如果自訴
    人不配合，就不讓自訴人點交，致自訴人心生畏怖，始簽發上開五紙支票，交付
    予被告。」云云，有該刑事判決一紙在卷可參，並為自訴人於本院審理時所自承
    。惟自訴人事後翻異前詞，改指稱：伊係遭被告施以詐術，而陷於錯誤，始交付
    被告上開五紙支票云云，提起本件自訴。是自訴人所為前後不一之指述，是否屬
    實，顯非無疑。、況自訴人於交付被告上開五紙支票時，係在臺中市○○○○
    街五四號經營「大喜房屋」，專門從事法拍屋轉售之業務，且為專業房屋仲介代
    理人，並已從事該業務約四、五年左右等情，業經自訴人於本院九十年度自字第
    七七二號誣告等案件審理時，陳明在卷（參該卷九十年十二月十二日審理筆錄）
    ，並為自訴人於本院審理時，自承無訛。準此，自訴人既係從事法拍屋業務之專
    業人士，衡以常情，應無不知伊並無給付被告上開搬遷費用之理。故自訴人指稱
    ：伊係遭被告詐騙，始交付被告上開五紙支票，作為被告搬遷之費用云云，顯與
    常理有違，難予採信。、又自訴人指稱：被告曾教唆三名成年男子，向伊催討
    上開票款，並告知伊必須給付上開票款，否則就要殺人一節，僅提出00000
    00000號、0000000000號、0000000000號等三支行動
    電話號碼為證。經本院調取該三支行動電話號碼之申請租用資料，分係由案外人
    甲○○（女）、己○○（女）、乙○○（男）所申請租用，並非由自訴人所指稱
    之自稱：高姓、江姓及廖嘉昇等三名成年男子所申請租用，有東信電訊股份有限
    公司行動電話號碼查詢資料、遠傳電信股份有限公司傳真、臺灣大哥大股份有限
    公司基本資料查詢各一紙在卷可參。、再者，自訴人復未能提出其他事證，證
    明被告確有伊所指述之詐欺取財及教唆殺人之犯行，自難徒憑自訴人單一且缺乏
    其他事證之指述，即率認被告確有伊所指之上開犯行。此外，本院復查無其他積
    極確切之證據，足以證明被告確有詐欺取財及教唆殺人犯行，自應為被告無罪之
    諭知。
據上論斷，應依刑事訴訟法第三百四十三條、第三百零一條第一項、第三百零二條第
一款，判決如主文。
中      華      民      國      九十一      年      八      月  二十七  日
                                    臺灣臺中地方法院刑事第六庭
                                        法  官  唐  敏  寶
右正本證明與原本無異。
如不服本判決，應於判決送達後十日內向本院提出上訴狀，上訴於臺灣高等法院臺中
分院( 須附繕本 )。
                                        書記官
中      華      民      國      九十一      年      八      月  二十七  日
